臺灣花蓮地方法院刑事判決
111年度易字第57號
公  訴  人  臺灣花蓮地方檢察署檢察官
被      告  麥國強



            周國華



上列被告因竊盜案件，經檢察官提起公訴（110年度偵字第5392
號），本院判決如下：
    主  文
丁○○共同犯竊盜罪，處拘役伍拾伍日，如易科罰金，以新臺幣壹
仟元折算壹日。未扣案如附表一所示之物沒收，並於全部或一部
不能沒收或不宜執行沒收時，追徵其價額。
丙○○共同犯竊盜罪，處拘役伍拾日，如易科罰金，以新臺幣壹仟
元折算壹日。
    事  實
一、丁○○與丙○○係朋友，渠等共同意圖為自己不法之所有，基於
    竊盜之犯意聯絡，於民國110年6月17日5時9分許至同日5時1
    8分許（路口監視器影像時間），由丁○○駕駛車牌號碼0000-
    00號自用小貨車搭載丙○○至花蓮縣○○市○○路0段000○0號之拆
    除房屋現場，乘清晨無人看管之際，共同竊取甲○○所管領、
    如附表一所示之物品得手。
二、案經甲○○訴由花蓮縣警察局花蓮分局報告臺灣花蓮地方檢察
    署檢察官偵查起訴。
    理  由
壹、程序部分
　　按被告以外之人於審判外之言詞或書面陳述，除法律有規定
    者外，不得作為證據，刑事訴訟法第159條第1項定有明文。
    惟被告以外之人於審判外之陳述，雖不符刑事訴訟法第159
    條之1至第159條之4規定，但經當事人於審判程序同意作為
    證據，法院審酌該言詞陳述或書面陳述作成時之情況，認為
    適當者，亦得為證據，刑事訴訟法第159條之5第1項亦有明
    文。本判決下列所引用被告丁○○、丙○○以外之人於審判外之
    陳述，被告2人於本院準備程序均表示無意見而不予爭執，
    迄至言詞辯論終結前亦未再聲明異議，本院審酌前開證據資
    料製作時之情況，尚無違法不當及證明力明顯過低之瑕疵，
    亦認為以之作為證據應屬適當，揆諸上開規定，堪認有證據
    能力。其餘認定本案犯罪事實之非供述證據，尚查無違反法
    定程序取得之情，依刑事訴訟法第158條之4規定反面解釋，
    亦具證據能力。
貳、實體部分
一、認定犯罪事實所憑之理由及證據
（一）上揭犯罪事實，業據被告丁○○、被告丙○○於本院準備程序
      及審理程序均坦承不諱(本院卷第83頁、第150頁)，核與
      證人即告訴人甲○○於警詢中、本院審理中證述(警卷第23
      至25頁，本院卷第143至148頁)，同案被告丙○○、同案被
      告丁○○於警詢、偵查中證述(警卷第3至6頁、第13至17頁
      ，偵卷第81至84頁、第91至95頁)，證人黃盛華於警詢中
      證述(警卷第29至31頁)均堪相符，並有路口監視器影像擷
      取照片、案發現場旁之監視器影像擷取照片、案發現場照
      片、車輛詳細資料報表(警卷第37至43頁、第49頁)可參，
      足認被告之自白與事實相符。
（二）又起訴書固未明確記載被告2人竊取附表一編號1之數量，
      並漏載被告2人竊取附表一編號2之部分，而告訴人就此等
      部分於本院審理中證述：鋁窗有遭竊取，C型鋼沒有很注
      意，拆下來東西太多，沒有清點，警卷第42頁上方照片是
      C型鋼等語（本院卷第144至145頁），而被告丁○○於本院
      審理時供稱：只有偷1個鋁窗、C型鋼7至8支等語（本院卷
      第147頁），本件復無其他客觀事證確認被告2人竊取鋁窗
      、C型鋼數量，則依罪疑有利於被告原則，爰認定被告丁○○、被告丙○○竊取之物品及數量如附表一所示。
（三）綜上所述，被告2人共同竊盜犯行均堪認定，應均應予依
      法論科。
二、論罪科刑
（一）核被告2人所為，均係犯刑法第320條第1項之竊盜罪。被
      告2人就上開竊盜犯行，有犯意聯絡及行為分擔，應論以
      共同正犯。公訴意旨雖漏未論及被告2人竊取附表一編號2
      物品部分，惟此部分與被告2人竊取附表一編號1物品有實
      質上一罪關係，並經檢察官當庭補充(本院卷第141至142
      頁)，是被告2人此部分犯行已為檢察官起訴效力所及，本
      院自得併予審究，特此指明。
（二）按被告構成累犯之事實及應加重其刑之事項，均應由檢察
      官主張並具體指出證明之方法後，經法院踐行調查、辯論
      程序，方得作為論以累犯及是否加重其刑之裁判基礎，最
      高法院110年度台上大字第5660號裁定意旨參照。本件檢
      察官未於起訴書載明或於本院審理中提出被告2人前科資
      料，本院自無庸審酌被告2人是否構成累犯。
（三）爰審酌被告丁○○、被告丙○○不思以自身之勞力或智識謀生
      ，任意謀圖他人財產，意圖不勞而獲，對他人之財產權利
      未有尊重，所為應予非難；被告丁○○、被告丙○○終能坦承
      犯行，態度尚可，然未賠償告訴人所受損害；兼衡被告丁○○自述高職畢業，智識程度尚可，入監前從事水電工之工
      作，月收入約新臺幣(下同)2萬5千元，須扶養母親之生活
      狀況等一切情狀；被告丙○○自述高職畢業，智識程度尚可
      ，從事務農、開怪手之工作，開怪手月收入約5萬元，務
      農收入較少，須扶養2個未成年子女，1個念國小，1個念
      大學之生活狀況(本院卷第151頁)，分別量處如主文所示
      之刑，並均諭知易科罰金折算標準，以資懲儆。
三、沒收
（一）按共同正犯犯罪所得之沒收、追徵，應就各人所分得之數
      為之。所謂各人「所分得」之數，係指各人「對犯罪所得
      有事實上之處分權限」而言。因此，若共同正犯各成員內
      部間，對於犯罪所得分配明確時，應依各人實際所得予以
      宣告沒收；若共同正犯對於犯罪所得，其個人確無所得或
      無處分權限，且與其他成員亦無事實上之共同處分權限者
      ，自不予諭知沒收。
（二）被告2人共同竊得如附表一所示之物，被告丁○○自陳該等
      物品均由其取得拿去變賣，未分給被告丙○○款項等語(本
      院卷第83頁)，核與被告丙○○供稱：東西由被告丁○○拿走
      ，我忘記有無給錢等語(本院卷第85頁)大致相符，堪認未
      扣案如附表一之物品確係由被告丁○○分得，爰依刑法第38
      條之1第1項前段、第3項規定，在被告丁○○罪刑項下宣告
      沒收，並均於全部或一部不能沒收或不宜執行沒收時，追
      徵其價額。
四、不另為無罪之諭知
　　起訴意旨認被告2人所竊取者尚包含附表二所示之物，告訴
    人於警詢中證述：遭竊物品有電焊機價值新臺幣(下同)1700
    0元、電動馬達6000元、切台8500元、鋁窗6500元、電線900
    0元、電鑽4500元、鐵鍬老虎鉗等小工具約3500元等語，於
    本院審理中證稱：我被偷的其實沒有那麼多東西，是一些工
    具跟機械都不見了，有砂輪機、攻牙機跟一些小裝備，例如
    拔釘器（台語）、老虎鉗（台語）等，警詢時所述遭竊物品
    和現在不一樣，因為有些東西是我朋友已經幫我收起來而我
    不知道，現在確認遭竊物品有電線、鋁窗、電鑽、鐵鍬、老
    虎鉗、馬達，還有砂輪機，警詢時所述「切台」就是指砂輪
    機，電焊機沒有被偷，其他確定都找不到，C型鋼我沒有很
    注意，因為拆下來的東西太多，那種我沒有清點數量也不確
    定等語(本院卷第143至145頁)，惟此業據被告2人否認在案
    ，雖告訴人於警詢及本院審理中均一致證述被告竊取之物品
    尚包含附表二所示之物，惟此畢竟僅係告訴人之單一指述，
    卷內復無其他證據足補強被告2人所竊物品尚有附表二所示
    之物，綜上，依罪疑有利被告之原則，尚難認告訴人此部分
    之指述為真實，此部分原應由本院為無罪之諭知，然此部分
    與犯罪事實欄為實質上一罪關係，爰不另為無罪之諭知。
據上論斷，依刑事訴訟法第299條第1項前段，刑法第28條、第32
0條第1項、第41條第1項前段、第38條之1第1項、第3項，刑法施
行法第1條之1第1項，判決如主文。
本案經檢察官乙○○提起公訴，檢察官林于湄到庭執行職務。
中　　華　　民　　國　　111 　年　　5 　　月　　11　　日
　　　　　　　    刑事第四庭    法　官　高郁茹
以上正本證明與原本無異。
如不服本判決應於收受送達後20日內向本院提出上訴書狀，並應
敘述具體理由。其未敘述上訴理由者，應於上訴期間屆滿後20日
內向本院補提理由書(均須按他造當事人之人數附繕本)「切勿逕
送上級法院」。告訴人或被害人如對於本判決不服者，應具備理
由請求檢察官上訴，其上訴期間之計算係以檢察官收受判決正本
之日期為準。
中　　華　　民　　國　　111 　年　　5 　　月　　12　　日

                                書記官  林怡玉
附表一：
編號 物品及數量 備註 1 鋁窗1個 起訴書記載數量「不詳」 2 C型鋼7支 檢察官當庭補充「C型鋼數支」 
附表二
編號 物品及數量 備註 1 電動馬達1顆 起訴書另有記載竊取「電焊機1台」，經檢察官當庭更正刪除。 2 切台1個  3 電線（不詳數量）  4 電鑽1支  5 鐵鍬、老虎鉗等工具（不詳數量）  

附錄本案論罪科刑法條
中華民國刑法第320條
意圖為自己或第三人不法之所有，而竊取他人之動產者，為竊盜
罪，處5年以下有期徒刑、拘役或50萬元以下罰金。
意圖為自己或第三人不法之利益，而竊佔他人之不動產者，依前
項之規定處斷。
前二項之未遂犯罰之。